【裁判字號】    98,訴,95
【裁判日期】    980811
【裁判案由】    違反毒品危害防制條例
【裁判全文】
臺灣屏東地方法院刑事判決                98年度訴字第95號
公  訴  人  臺灣屏東地方法院檢察署檢察官
被      告  甲○○
                    （另案
上列被告因違反毒品危害防制條例案件，經檢察官提起公訴（97
年度偵字第6699、6700、2176、2179號），本院於準備程序進行
中，因被告就被訴事實為有罪之陳述，經告知簡式審判程序意旨
，並聽取公訴人及被告之意見後，本院合議庭裁定由受命法官獨
任依簡式審判程序審理，判決如下：
    主  文
甲○○施用第一級毒品，累犯，處有期徒刑玖月，扣案海洛因拾
貳包（驗前合計淨重拾肆點柒公克）、香煙壹支均沒收銷燬之
，電子秤貳台、藥鏟貳支沒收之；又施用第二級毒品，累犯，處
有期徒刑柒月，扣案之甲基安非他命柒包（驗前合計淨重拾點
玖公克）沒收銷燬之、電子秤貳台、玻璃球壹個、藥鏟貳支、吸
食器壹個、包裝袋壹個沒收之。應執行有期徒刑壹年貳月，扣案
之海洛因拾貳包（驗前合計淨重拾肆點柒公克）、香煙壹支、
甲基安非他命柒包（驗前合計淨重拾點玖公克）均沒收銷燬之
，電子秤貳台、藥鏟貳支、玻璃球壹個、吸食器壹個、包裝袋壹
個均沒收。
    事  實
一、甲○○前於91年間因施用毒品案件，經臺灣高雄地方法院以
    91年度毒聲字第7239號裁定觀察、勒戒，因認有繼續施用毒
    品之傾向，嗣經該院以92年度毒聲字第5469號裁定令入戒治
    處所施以強制戒治，於93年6 月6 日出所，再由臺灣高雄地
    方法院檢察署檢察官以93年戒毒偵字第761 號為不起訴處分
    確定。甲○○前於80年間因違反麻醉藥品管理條例案件，經
    臺灣高等法院高雄分院以81年度上訴字第254 號判決判處應
    執行有期徒刑6 年、褫奪公權3 年，經上訴最高法院以81年
    度台上字第2933號判決駁回確定，於85年2 月17日假釋付保
    護管束出監；又於85年間因違反麻醉藥品管理條例案件，經
    臺灣高雄地方法院以85年度訴字第1403號判決分別判處有期
    徒刑6 年、4 月確定，應執行有期徒刑6 年3 月，經上訴臺
    灣高等法院高雄分院以85年度上訴字第1882號判決駁回確定
    ，併與前開假釋所餘殘刑3 年6 月又4 日接續執行，於86年
    4 月11日再度入監執行，於91年1 月15日假釋付保護管束出
    監，嗣經撤銷假釋，並經減刑後，於93年6 月30日再度入監
    執行，甫於96年9 月17日縮刑期滿執行完畢。詎其仍不知悔
    改，詎其仍不知悔改，竟基於施用第一級毒品海洛因之犯意
    ，於97年9 月30日18時許，在屏東市○○路3 巷1 號薇風汽
    車旅館211 號房內（起訴書誤載為202 號房），以將海洛因
    摻入香菸內吸食之方式施用第一級毒品海洛因1 次，又基於
    施用第二級毒品甲基安非他命之犯意，在施用第一次毒品後
    ，復將甲基安非他命置入玻璃球內燒烤後吸食煙霧之方式，
    施用第二級毒品甲基安非他命1 次。嗣於同日8 時10分許為
    警至上開汽車旅館內搜索而查獲，並扣得甲○○所有之甲基
    安非他命7 小包（驗前合計淨重30.9公克）、海洛因12小包
    （驗前合計淨重14.37 公克）、摻有海洛因香煙1 支，及其
    施用毒品所用之吸食器1 個、電子秤2 台（即扣押物品清單
    編號3 、4 、9） 、玻璃球1 個（即扣押物品清單編號10）
    、包裝袋1 個、藥鏟2 支（即扣押物品清單編號11、12）。
二、案經海巡署屏東機動查緝隊報告臺灣屏東地方法院檢察署檢
    察官偵查起訴。
    理  由
一、本件被告甲○○所犯係死刑、無期徒刑、最輕本刑為3 年以
    上有期徒刑以外之罪，其於本院準備程序中就被訴事實為有
    罪之陳述，經法官告知被告簡式審判程序之旨，並聽取公訴
    人、被告之意見後，由本院合議庭依刑事訴訟法第273 條之
    1 第1 項規定，裁定由受命法官獨任進行簡式審判程序，先
    予敘明。
二、上揭事實，業據被告甲○○於警詢、偵訊及本院審理時坦承
    不諱，且被告為警在97年9 月30日所採集之尿液，經送高
    雄市立凱旋醫院檢驗結果，呈濫用藥物尿液屏東縣政府警察
    局屏東分局崇蘭派出所員警以台灣尖端先進生技醫藥股份有
    限公司之檢驗快速篩檢試劑檢驗後，再送台灣檢驗科技股份
    有限公司檢驗之送驗結果，呈嗎啡（即海洛因水解後之反應
    ）及甲基安非他命之陽性反應，此有高雄市立凱旋醫院97年
    10 月13 日之濫用藥物尿液檢驗報告、行政院海巡署屏東機
    動查緝隊尿液採驗編號姓名對照表各1 紙在卷可稽；又查
    獲當天扣得之7 小包粉末（驗前合計淨重30.9公克）、12包
    粉末（驗前合計淨重14.37 公克），經行政院內政部刑事警
    察局及法務部調查局檢驗，結果分別檢出甲基安非他命及海
    洛因成分，有行政院內政部刑事警察局刑鑑字第0970173496
    號鑑定書及法務部調查局調科壹字第09723040600 號（起訴
    書誤載為000000000000）濫用藥物實驗書鑑定書各1 份在卷
    可佐，又扣案香煙1 支，經海巡署屏東機動查緝隊員警以
    臺灣尖端生技醫藥股份有限公司快速篩檢試劑亦檢驗呈嗎啡
    及海洛因之反應，有毒品初步檢驗報告單可按。上述鑑驗結
    果，係檢驗機關本於專業知識及以精密儀器或科學檢驗方法
    所得之結論，自可憑信；此外，復有電子秤2 台、玻璃球
    1 個、藥鏟2 支、吸食器1 個、電子秤2 台、包裝袋1 個扣
    案可證，綜上足認，本案事證明確，被告上開犯行應堪認定
    。
三、核被告所為，係犯毒品危害防制條例第10條第1 項、第2 項
    之施用第一級、第二級毒品罪。其施用前持有第一級毒品海
    洛因及第二級毒品甲基安非他命之低度行為，分別為施用之
    高度行為吸收，均不另論罪。又被告先以將海洛因摻入香煙
    內吸食後再以玻璃管燒烤之方式施用甲基安非他命之事實，
    業據其於偵訊中供承明確（97年度偵字第6699號卷第13頁）
    ，而訊問當時為97年10月1 日，距其施用時點僅只1 天，記
    憶應較為清晰，復佐以本案扣得摻有海洛因之香煙1 支，是
    被告於偵訊中所述施用情形較為可採，從而，被告先後以不
    同方式施用1 、2 級毒品，其所犯上開2 罪，犯意各別，行
    為互殊，應予分論併罰。又被告曾有如事實欄所述之犯罪科
    刑執行完畢情形，有臺灣高等法院被告前案紀錄表1 份附卷
    可參，其受有期徒刑執行完畢後，於5 年內故意再犯本件有
    期徒刑以上之各罪，皆為累犯，爰依刑法第47條第1項 加重
    其刑。爰審酌被告素行非佳，有上開臺灣高等法院被告全國
    前案紀錄表1 份可考，經觀察、勒戒及強制戒治後，仍不思
    悔改，徹底袪除施用毒品之惡習，竟又施用海洛因及甲基安
    非他命2 種毒品，益顯其無戒絕毒品之意且繼續沈淪毒海之
    中，意志力甚為薄弱，惟念及其施用毒品之犯行，在本質上
    乃屬戕害自己身心健康之行為，犯後坦承犯行並配合驗尿，
    態度尚佳、生活狀況等一切情狀，分別量處如主文所示之刑
    ，並定其應執行刑。又扣案之粉末7 包、12包及香煙1 支，
    檢驗出含有甲基安非他命及海洛因成份，且為被告犯本案所
    用及預備施用之物，業據被告供承明確，而包裝上開毒品所
    用之外包裝袋因包裝而沾附有第一級及第二級毒品於內，難
    以析離，應整體視為本件查獲毒品之一部，併同其內毒品均
    依毒品危害防制條例第18條第1 項沒收銷燬之。扣案之吸食
    器1 個、電子秤2 台、玻璃球1 個、包裝袋1 個、藥鏟2 支
    、吸食器1 個為被告所有，供犯本件施用毒品所用，業據被
    告供承屬實，應依刑法第38條第1 項第2 款沒收；至扣案之
    夾子1 個、手機3 支、夾鏈袋1 包、現金新臺幣（下同）56
    ,200 元 （即扣押物品清單2 、5- 8、15，起訴書誤載現金
    為562,000 元），雖為被告所有，惟無證據證明與本案有何
    關連，而扣案電子秤、鐵盒、小皮包、帆布袋、吸食器、玻
    璃球各1 個（即扣押物品清單編號13、14、16-19）， 亦無
    證據證明為被告所有，自不為沒收。至扣案本件查獲時被告
    所持有前開扣案物以外之另粉末1 包，經內政部刑事警察局
    檢驗為第3 級毒品K 他命，有內政部警政署刑事警察局鑑定
    書在卷可查，是該包K 他命與被告前開經有罪判決並諭知之
    犯行顯無關聯，復未經檢察官於起訴書內附帶聲請沒收，應
    由檢察官另行處理，爰不為沒收之諭知，併此敘明。
據上論斷，應依刑事訴訟法第273 條之1 第1 項、第299 條第1
項前段，毒品危害防制條例第10條第1 項、第2 項、第18條第1
項，刑法第11條、第51條第5 款、第47條第1 項、第38條第1 項
第2款，判決如主文。
本案經檢察官簡志祥到庭執行職務
中    華    民    國    98    年    8     月    11    日
                  刑事第二庭    法  官  劉怡孜
以上正本證明與原本無異。
如不服本判決應於收受判決後10日內向本院提出上訴書狀，並
應敘述具體理由；其未敘述上訴理由者，應於上訴期間屆滿後
20日內向本院補提理由書（均須按他造當事人之人數附繕本）
「切勿逕送上級法院」。
中    華    民    國    98    年    8     月    11    日
                                書記官  馮得弟
附錄本案判決論罪科刑法條：
毒品危害防制條例第10條
施用第一級毒品者，處 6 月以上 5 年以下有期徒刑。
施用第二級毒品者，處 3 年以下有期徒刑。


司法院資訊處製作；財團法人民間司法改革基金會備份。
